【裁判字號】    89,易,3095
【裁判日期】    891011
【裁判案由】    侵占等
【裁判全文】
臺灣板橋地方法院刑事判決                        八十九年度易字第三九五號
    公  訴  人  臺灣板橋地方法院檢察署檢察官
    被      告  甲○○
右列被告因侵占等案件，經檢察官提起公訴（八十九年度偵字第八六八七號），本院
判決如左：
    主  文
甲○○連續意圖為自己不法之所有，以詐術使人交付財物，處有期徒刑肆月。
於軍公教送貨單連號控制表簿子上所偽造盧慧倫印文伍枚均沒收。
    事  實
一、甲○○係金百利股份有限公司（下稱金百利公司）之業務員，負責將客戶所定之
    貨物，送予客戶，為從事業務之人，竟基於意圖為自己不法所有之概括犯意，自
    民國八十八年四月底起至八十八年六月間止，在台北縣土城市○○路六八號金百
    利公司土城營業所，連續明知客戶並未訂貨，卻於軍公教送貨單（共三聯，一聯
    為會計聯、一聯為業務聯、一聯為倉庫聯）上登載客戶訂貨之資料，再持其中之
    倉庫聯向金百利公司之倉庫管理人員詐稱：有客戶訂貨，欲取貨交予客戶云云，
    致使倉管人員陷於錯誤，誤認真有客戶訂貨，遂將甲○○所請領之貨物如數交付
    之，共計詐得價值新台幣七十八萬五千元之貨物。甲○○並為防止公司發現其詐
    領貨物，復基於意圖為自己不法所有之概括犯意，在前揭處所，連續於交付送貨
    單之倉庫聯予倉管人員之後，趁倉管人員不注意之時，再將屬於公司所有送貨單
    之倉庫聯竊走。且因送貨單有編號，事後業務員需將其餘會計聯、業務聯交予會
    計，由會計於軍公教送貨單連號控制表簿子上蓋章確認，甲○○因未將會計聯、
    業務聯交予會計，為防止會計盧惠倫由上開連號控制表簿子上有部分編號未蓋章
    ，而發現部分送貨單之會計聯、業務聯未繳回，從而得知甲○○詐領貨物，乃於
    不詳時地，偽造盧慧倫印章一枚（本為盧惠倫甲○○誤刻為盧慧倫），並基於概
    括犯意，自八十八年五月十二日起至同年六月二十二日止，在前揭處所，於上開
    連號控制表簿子上盜蓋盧慧倫印章共五枚，均足以生損害於金百利公司及盧惠倫
    。嗣因金百利公司倉管人員陸續發現盤虧，且軍公教送貨單遺失，均發生在甲○
    ○負責之區域，經金百利公司要求甲○○提出合理之說明時，始查悉上情。
二、案經被害人金百利公司訴由台灣板橋地方法院檢察署檢察官偵查起訴。
    理  由
一、右揭犯罪事實，業據被告甲○○於偵審時坦承不諱，核與告訴人金百利公司指訴
    之情節相符，並有被告經告訴人發現後補開予告訴人之軍公教送貨單十三張、被
    告所寫之自白書一張及軍公教送貨單連號控制表四張附卷可稽。被告自白與事實
    相符，應堪採信。本件事證明確，被告犯行堪予認定。
二、核被告所為，係犯刑法第二百十六條、第二百十五條行使業務上登載不實文書罪
    、第三百三十九條第一項詐欺取財罪、第三百二十條第一項竊盜罪、第二百十七
    條偽造印章、偽造印文罪。公訴人認被告並涉有刑法第三百三十六條第二項業務
    侵占罪嫌，惟告訴人之倉管人員係因受騙而交付貨物予被告，被告並非因業務而
    先合法持有貨物後將之侵占，所為不構成侵占罪。被告業務登載不實之低度行為
    ，為行使之高度行為所吸收，不另論罪。其多次行使業務上登載不實文書、詐欺
    取財、竊盜、偽造印文等犯行，均時間緊接，方法相同，觸犯構成要件相同之罪
    ，顯係基於概括犯意為之，均依連續犯之規定論以一罪，並加重其刑。被告所犯
    上開數罪，均具有方法結果之牽連關係，應從一重之詐欺取財罪處斷。公訴人雖
    漏未論及被告竊盜、偽造印章、偽造印文之犯行，惟因與已起訴有罪部分，有牽
    連犯之裁判上一罪關係，本院自應併予審究。爰審酌被告犯罪之動機、手段、目
    的、所生之危害，已賠償告訴人三十八萬元，業據告訴代理人乙○○陳述在卷，
    及事後坦承犯行等一切情狀，量處如主文所示之刑。被告於軍公教送貨單連號控
    制表簿子上所偽造盧慧倫印文五枚，應依法宣告沒收。至被告所偽造之盧慧倫印
    章一枚，被告供稱於告訴人發現其犯行後，業已丟棄，既已滅失，無從併予沒收
    。
三、公訴人認被告於八十八年一月至八十八年三月期間，即有上開行使業務上登載不
    實之送貨單，向告訴人之倉管人員詐領貨物，事後並趁倉管人員不注意之時，將
    送貨單取走，以利將業務上所持有之前開貨物侵占之行為，亦涉有刑法第二百十
    五條、第二百十六條、第三百三十六條第二項、第三百三十九條第一項之罪嫌云
    云。訊據被告堅持否認有上開犯行，辯稱：其係從八十八年四月底至八十八年六
    月間為之等語。經查告訴人雖於告訴狀上記載「告訴人於八十八年元月起迄七月
    初倉庫陸續發生盤虧，且軍公教送貨單據遺失，皆發生在被告負責之區域」等語
    ，然告訴代理人乙○○業已陳稱：不知被告侵占之時間等語。被告所書予告訴人
    之自白書所記載之時間係「八十八年四月底至六月期間」。且被告偽造盧慧倫印
    文之時間亦係八十八年五月至同年六月間，有上開軍公教送貨單連號控制表附卷
    可稽。是被告所辯，應堪採信。此外，復查無其他積極證據證明被告涉有公訴人
    所指訴之此部份犯行，惟因公訴人認此部份與前揭有罪部分有連續犯之裁判上一
    罪關係，爰不另為無罪之諭知。
據上論斷，應依刑事訴訟法第二百九十九條第一項前段，第五十六條、第二百十六條
、第二百十五條、第三百三十九條第一項、第三百二十條第一項、第二百十七條、第
五十五條、第二百十九條，罰金罰鍰提高標準條例第一條前段，判決如主文。
本案經檢察官簡美慧到庭執行職務
中      華      民      國    八十九    年      十      月     十一     日
                                      臺灣板橋地方法院刑事第五庭
                                          法  官  李世華
右正本證明與原本無異。
如不服本判決，應於判決送達後十日內，向本院提出上訴狀。
                                          書記官  卓聖智
中      華      民      國    八十九    年      十      月     十三     日


司法院資訊處製作；財團法人民間司法改革基金會備份。
